最高法院刑事裁定　　　　　　　一○○年度台抗字第一一八號
抗　告　人 李易泰
　　　　　 熊偉翰
上列抗告人等因違反槍砲彈藥刀械管制條例案件，不服台灣高等
法院台中分院中華民國九十九年十二月三十日駁回聲請再審之裁
定（九十九年度聲再字第二四六號），提起抗告，本院裁定如下
：
    主  文
抗告駁回。
    理  由
刑事訴訟法第四百二十條第一項第六款再審事由所謂發見之新證
據，係指該項證據，於事實審法院判決前已經存在，為法院及當
事人所不知，不及調查斟酌，而於判決後始行發見，且就證據本
身，從形式上觀察，毋須經調查程序，顯然可認為足以動搖原確
定之判決，而為受判決人有利之判決者而言。本件原裁定以抗告
人李易泰、熊偉翰以發現確實之新證據為由，對於原審法院民國
九十九年十二月三十日九十三年度上更(一)字第三四二號確定判決
聲請再審，係以：(一)、依熊偉翰、藍振瑋、李易泰、洪煥琪等分
別於九十四年六月二十三日警詢中之供述及藍振瑋於同年六月三
十日訊問筆錄之內容，均可見原確定判決就本案槍枝流向過程與
數量，未予釐清。(二)、槍砲彈藥刀械管制條例第八條第四項處罰
為寄藏之行為，應限於行為人「明知」時方有適用。(三)、原確定
判決理由說明；查獲之四十二顆子彈，均具有金屬彈頭及彈殼，
係因不具發射之火藥，才被鑑定認定係不具殺傷力（上開子彈顯
不可能用於玩遊戲）等語。與內政部警政署刑事警察局九十四年
八月二日以刑鑑字第０九四００九九一九五號槍彈鑑定書就子彈
之部分認定步槍彈二十四顆玩具子彈，不具發射火藥，非為完整
之子彈結構，手槍彈十八顆玩具子彈，經實際試射，均無法擊發
，兩者均不具殺傷力之鑑定內容不符，就此並未予釐清「步槍彈
」與「手槍彈」不具殺傷力之差異，而泛指為均不具發射火藥，
有所採證據與理由說明不當之違誤。(四)、台灣南投地方法院檢察
署檢察官另案以抗告人等於本案審理時，在法院之證言有偽證罪
嫌，提起公訴一案，已經原審法院另案以九十六年度上訴字第二
一二七號判決無罪確定。該無罪判決可為新證據，其內容可以證
明檢察官訊問，未經告知得拒絕作證及偽證之處罰即命作證，係
以不正方法取供，抗告人等偵訊之證言，均無證據能力。若採為
判決之基礎，即屬採證違法等語。惟查：抗告人等上述聲請意旨
(一)所載之熊偉翰、藍振瑋、洪煥琪等人之筆錄，均係卷存證據資
料，於本案確定判決之前已經存在，且早已為法院與當事人所知
悉，並經法院捨棄不採，並無於判決前不及調查斟酌，至其後始
行發現之情事可言。核與上開所謂之新證據不符。另聲請意旨(二)
、(三)，係在爭執原確定判決之法律見解適用及證據取捨之問題，
並未提出新證據，顯非再審應審究之範疇或有毋須經調查程序，
顯然可認為足以動搖原確定判決之情形。是此部分聲請，亦與上
開要件不合。又抗告人等被訴在本案審理中偽證乙案，雖經原審
法院另案先於九十六年八月三十日判決無罪確定在案。惟抗告人
等於本案審理中作證時，縱未經依刑事訴訟法第一百八十六條第
二項規定告知得拒絕證言之情形，惟此乃關於訴訟程序上之事項
，與案件之實體上事項無關，聲請意旨(四)之無罪確定判決亦與上
開再審事由所謂之新證據不符。因認本件再審之聲請，與刑事訴
訟法第四百二十條第一項第六款之規定不符，而予駁回。經核於
法並無不合。又按再審係為原確定判決認定事實錯誤而設之救濟
程序，而非常上訴程序則在糾正原確定判決法律上之錯誤，如對
於原確定判決係以違背法令之理由聲明不服，則應依非常上訴程
序循求救濟，兩者適用之法條、程序及救濟方法迥不相侔，不可
不辨。抗告意旨以伊二人被訴偽證案業經判決無罪確定，此涉及
案件之實體上事項，亦構成非常上訴之理由云云。揆諸上述說明
，執以指摘，自屬無據。其餘抗告意旨，均置原裁定論斷於不顧
，仍執陳詞以本案有上開再審事由云云，再事爭辯，自無理由，
應予駁回。
據上論結，應依刑事訴訟法第四百十二條，裁定如主文。
中    華    民    國  一○○  年    二    月  二十四  日
                      最高法院刑事第十二庭
                          審判長法官  陳  世  淙  
                                法官  陳  東  誥  
                                法官  何  菁  莪  
                                法官  許  錦  印  
                                法官  施  俊  堯  
本件正本證明與原本無異
                                      書  記  官  
中    華    民    國  一○○  年    三    月    二    日 
                                                      v